臺灣新竹地方法院刑事宣示判決筆錄　　100年度審訴字第511號
公　訴　人　臺灣新竹地方法院檢察署檢察官
被　　　告　莊嘉政
指定辯護人　本院公設辯護人周凱珍
上列被告因違反毒品危害防制條例案件，經檢察官提起公訴（10
0 年度毒偵字第83號、第784 號）後，聲請本院改依協商程序而
為判決，於中華民國100 年9 月30日下午4 時在本院刑事第十一
法庭宣示判決，出席職員如下：
　　　　　　　　　　　　　　　　　　　審判長法官　邱忠義
　　　　　　　　　　　　　　　　　　　　　書記官　劉依緹
　　　　　　　　　　　　　　　　　　　　　通　譯　邱立杰
法官起立朗讀判決主文、犯罪事實要旨、處罰條文、附記事項，
及告以上訴限制、期間並提出上訴狀之法院，且諭知記載其內容
：
一、主  文：
    莊嘉政犯如附表各編號所示之罪，均累犯，各處如附表各編
    號所示之刑。應執行有期徒刑壹年拾月。扣案之第一級毒品
    海洛因伍包（合計驗餘淨重壹點貳公克，純質淨重零點貳
    貳公克）、第一級毒品海洛因壹包（驗餘淨重零點伍壹玖零
    公克）、第二級毒品甲基安非他命壹包（毛重零點肆公克
    ）、玻璃球吸食器壹個（內有殘渣無法磅秤）及殘渣袋捌個
    ，均沒收銷燬之；另扣案之注射針筒共陸支、削尖吸管挖杓
    貳支，均沒收之。
二、犯罪事實要旨：
（一）莊嘉政前曾於民國92年間，因違反毒品危害防制條例案
      件，經本院以93年度訴字第19號判決分別判處有期徒刑8
      月、6 月，應執行有期徒刑1 年確定；又於93年間，因
      竊盜案件，經本院以93年度易字第394 號判決判處有期徒
      刑8 月確定；又於93年間，因違反毒品危害防制條例案
      件，經本院以94年度易字第89號判決判處有期徒刑8 月確
      定。上開案件嗣經本院以94年度聲字第723 號裁定定
      應執行有期徒刑1 年7 月確定，並與案件接續執行，於
      95年5 月9 日縮短刑期假釋付保護管束出監，而於95年10
      月5 日保護管束期滿，假釋未經撤銷視為執行完畢。
（二）莊嘉政前於87年間，因施用第二級毒品案件，經本院以
      87年度毒聲字第615 號裁定送觀察、勒戒，於87年11月4
      日入所，因認無繼續施用毒品傾向，於87年11月20日執行
      完畢釋放出所，並經臺灣新竹地方法院檢察署檢察官以87
      年度偵字第4164號為不起訴處分確定；又於88年間，因
      施用第二級毒品案件，經本院以88年度毒聲字第2330號裁
      定送觀察、勒戒，於88年12月17日入所，因認無繼續施用
      毒品傾向，於89年1 月7 日執行完畢釋放出所，並經臺灣
      新竹地方法院檢察署檢察官以以88年度偵字第3821號為不
      起訴處分確定；另於89年間，因施用第一、二級毒品案
      件，先後經本院以89年度毒聲字第2936號、90年度毒聲字
      第686 號裁定，令入戒治處所施以強制戒治，嗣因其戒治
      成效經評定為合格，認無繼續戒治之必要，而經本院以90
      年度毒聲字第1085號裁定停止戒治，所餘戒治期間付保護
      管束，嗣於91年1 日9 日保護管束期滿未經撤銷，視為強
      制戒治期滿執行完畢，刑責部分，則分別經本院以90年度
      竹東簡字第7 號判決判處有期徒刑4 月確定，及以90年度
      訴字第241 號判決判處有期徒刑7 月確定；另於92年間
      ，因連續施用第一、二級毒品案件，經本院以93年度訴字
      第19號判決分別判處有期徒刑8 月、6 月，應執行有期徒
      刑1 年確定；再於93年間，因連續施用第二級毒品案件
      ，經本院以94年度易字第89號判決判處有期徒刑8 月確定
      。
（三）詎莊嘉政仍不知悔改，於前開強制戒治處分執行完畢釋放
      後，「5 年內再犯」施用毒品案件，並經法院判處罪刑確
      定後，復分別基於施用第一級毒品海洛因、第二級毒品甲
      基安非他命之犯意，於附表各編號所示之時間、地點，分
      別為附表各編號所示之施用毒品行為。嗣經警於附表各編
      號所示之時間、地點查獲，並分別採集其尿液送驗，結果
      各呈附表各編號所示之毒品陽性反應，始悉上情。
（四）案經新竹縣政府警察局移送及新竹縣政府警察局竹東分局
      報告臺灣新竹地方法院檢察署檢察官偵查起訴。
三、處罰條文：
    毒品危害防制條例第10條第1 項、第2 項、第18條第1 項前
    段，刑法第11條、第47條第1 項、第51條第5 款、第38條第
    1 項第2 款。
四、附記事項：
    扣案之行動電話1 支（內含門號0000000000號SIM 卡1 張）
    ，雖屬被告所有，惟與本件施用第一、二級毒品犯行無關，
    與沒收規定不符，亦非違禁物，爰不予宣告沒收，附此敘明
    。
五、協商判決除有刑事訴訟法第455 條之4 第1 項第1 款於本訊
    問程序終結前，被告撤銷協商合意或檢察官撤回協商聲請者
    ；第2 款被告協商之意思非出於自由意志者；第4 款被告所
    犯之罪非第455 條之2 第1 項所定得以協商判決者；第6 款
    被告有其他較重之裁判上一罪之犯罪事實者；第7 款法院認
    應諭知免刑或免訴、不受理者情形之一，及違反同條第2 項
    「法院應於協商合意範圍內為判決；法院為協商判決所科之
    刑，以宣告緩刑或2 年以下有期徒刑、拘役或罰金為限」之
    規定者外，檢察官與被告均不得上訴。
六、如有前項得上訴之情形，得自收受宣示判決筆錄送達之日起
    10日內，向本院提出上訴書狀，上訴於第二審法院。
中    華    民    國   100    年    9     月    30    日
                  刑事第九庭書  記  官    劉依緹
                            審判長法官    邱忠義
以上筆錄正本係照原本作成。
中    華    民    國  100     年    9     月    30    日
                            書  記  官    劉依緹
附錄本案處罰實體法條全文：
毒品危害防制條例第10條第1 項、第2 項：
施用第一級毒品者，處6 月以上5 年以下有期徒刑。
施用第二級毒品者，處3 年以下有期徒刑。
附表：
┌─┬───────┬─────┬────┬────┬───────┐
│編│主文之罪名、宣│施用時間、│施用方式│尿檢結果│查獲經過      │
│號│告刑及沒收    │地點      │        │        │              │
├─┼───────┼─────┼────┼────┼───────┤
│一│莊嘉政施用第一│於100 年1 │以針筒注│安非他命│於100 年1 月17│
│  │級毒品，累犯，│月17日上午│射方式，│、甲基安│日下午3 時許，│
│  │處有期徒刑捌月│某時許，駕│施用第一│非他命、│在新竹縣北埔鄉│
│  │。扣案之第一級│駛車牌號碼│級毒品海│嗎啡、可│埔尾村7 鄰埔心│
│  │毒品海洛因伍包│0327-C3 號│洛因1 次│待因陽性│街127 號，因另│
│  │（合計驗餘淨重│自用小客車│。      │反應。  │案為警持檢察官│
│  │壹點貳公克，│行經新竹縣│        │        │核發之拘票拘提│
│  │純質淨重零點貳│竹東鎮二重│        │        │到案，並在其隨│
│  │貳公克）及殘渣│埔往北埔方│        │        │身皮包內扣得第│
│  │袋捌個，均沒收│向路上，在│        │        │一級毒品海洛因│
│  │銷燬之；另扣案│車內施用。│        │        │5 包（合計驗餘│
│  │之注射針筒支│          │        │        │淨重1.32公克，│
│  │及削尖吸管挖杓│          │        │        │純質淨重0.22公│
│  │貳支，均沒收之│          │        │        │克）、玻璃球吸│
│  │。            │          │        │        │食器1 個（內有│
├─┼───────┼─────┼────┤        │殘渣無法磅秤）│
│二│莊嘉政施用第二│於100 年1 │以將甲基│        │、注射針筒3 支│
│  │級毒品，累犯，│月17日上午│安非他命│        │、削尖吸管挖杓│
│  │處有期徒刑陸月│某時許，駕│置於玻璃│        │2 支、殘渣袋8 │
│  │。扣案之玻璃球│駛車牌號碼│球內點火│        │個及行動電話1 │
│  │吸食器壹個（內│0327-C3 號│燒烤，吸│        │支（內含門號09│
│  │有殘渣無法磅秤│自用小客車│食其煙霧│        │00000000號SIM │
│  │），沒收銷燬之│行經新竹縣│之方式，│        │卡1 張），復經│
│  │。            │竹東鎮二重│施用第二│        │警採集其尿液送│
│  │              │埔往北埔方│級毒品甲│        │驗。          │
│  │              │向路上，在│基安非他│        │              │
│  │              │車內施用。│命1 次。│        │              │
├─┼───────┼─────┼────┼────┼───────┤
│三│莊嘉政施用第一│於100 年4 │以針筒注│安非他命│於100 年4 月26│
│  │級毒品，累犯，│月26日上午│射方式，│、甲基安│日晚上11時許，│
│  │處有期徒刑捌月│8 時許，在│施用第一│非他命、│在新竹縣北埔鄉│
│  │。扣案之第一級│新竹縣北埔│級毒品海│可待因、│埔尾村7 鄰埔心│
│  │毒品海洛因壹包│鄉埔尾村7 │洛因1 次│嗎啡陽性│街92巷17號住處│
│  │（驗餘淨重零點│鄰埔心街92│。      │反應。  │為警查獲，並在│
│  │伍壹玖零公克）│巷17號住處│        │        │上址3 樓房間內│
│  │，沒收銷燬之；│施用。    │        │        │扣得第一級毒品│
│  │另扣案之注射針│          │        │        │海洛因1 包（驗│
│  │筒支，沒收之│          │        │        │餘淨重0.5190公│
│  │。            │          │        │        │克）、第二級毒│
├─┼───────┼─────┼────┤        │品甲基安非他命│
│四│莊嘉政施用第二│於100 年4 │以將甲基│        │1 包（毛重0.34│
│  │級毒品，累犯，│月26日上午│安非他命│        │公克）及注射針│
│  │處有期徒刑陸月│8 時許施用│置於玻璃│        │筒3 支，復經警│
│  │。扣案之第二級│完第一級毒│球內點火│        │採集其尿液送驗│
│  │毒品甲基安非他│品海洛因後│燒烤，吸│        │。            │
│  │命壹包（毛重零│，在新竹縣│食其煙霧│        │              │
│  │點肆公克），│北埔鄉埔尾│之方式，│        │              │
│  │沒收銷燬之。  │村7 鄰埔心│施用第二│        │              │
│  │              │街92巷17號│級毒品甲│        │              │
│  │              │住處施用。│基安非他│        │              │
│  │              │          │命1 次。│        │              │
└─┴───────┴─────┴────┴────┴───────┘